臺灣桃園地方法院民事裁定　　　　　 100年度消債更字第70號
聲　請　人
即　債務人　徐麗雲
上列當事人因消費者債務清理事件聲請更生，本院裁定如下：
    主  文
債務人徐麗雲自中華民國一百年七月一日上午十二時起開始更生
程序。
命司法事務官進行本件更生程序。
    理  由
一、按法院開始更生程序之裁定，應載明其年、月、日、時，並
    即時發生效力。次按法院裁定開始更生或清算程序後，得命
    司法事務官，進行更生或清算程序，必要時，得選任律師、
    會計師或其他適當之自然人或法人一人為監督人或管理人。
    消費者債務清理條例第45條第1 項、第16條第1 項分別定有
    明文。
二、本件聲請人即債務人聲請意旨略以：聲請人於民國99年1 月
    23日向最大債權銀行日盛國際商業銀行股份有限公司（下稱
    日盛銀行）申請，並達成以99年3 月10日為首期繳款日、分
    72期、年利率0%、且第1 至71期之每月10日以新台幣（下同
    ）7,500 元，及第72期當月10日以1,829,779 元繳付之條件
    成立協商，然依該協商方案，以聲請人目前每月2 萬餘元之
    收入，又須負擔其二子之扶養費，實有不能清償之虞。另聲
    請人無擔保或無優先權之債務總額未逾1,200 萬元，復未經
    法院裁定開始清算程序或宣告破產，爰聲請更生等語。
三、經查：
(一)、聲請人所主張之上開事實，業據其提出財產及收入狀況說明
    書、債權人清冊、債務人清冊、身份證影本、戶籍謄本、前
    置協商協議書影本、財團法人金融聯合徵信中心資料影本、
    勞工保險被保險人投保資料明細表、聲請人之財政部臺灣省
    北區國稅局97、98年度綜合所得稅各類所得資料清單以及財
    產歸屬資料清單影本、99年度扣繳憑單應本、聲請人配偶之
    財政部臺灣省北區國稅局97、98年度綜合所得稅各類所得資
    料清單以及財產歸屬資料清單影本、99年12月至100 年4 月
    之薪資袋影本、租賃契約影本、水、電、瓦斯以及電信費收
    據影本、學費收據影本、油費支出影本、雜項生活支出發票
    影本、保險費繳納證明單、執行命令影本、薪資轉帳存摺影
    本，經核與其陳述相符。
(二)、次查，聲請人陳報其於99年3 月向最大債權銀行日盛銀行申
    請前置協商，而依該行陳報，渠於99年3 月23日以99年3 月
    10日為首期繳款日、分72期、年利率0%、且第1 至71期之每
    月10日以7,500 元，及第72期當月10日以1,829,779 元繳付
    之條件成立協商，並經台北地方法院以99年度消債核字第44
    13號裁定認可，嗣於99年10月27日以後因未繳款，於100 年
    1 月經日盛銀行通報毀諾毀諾，此有台北地方法院99年度消
    債核字第4413號裁定以及該行之100 年6 月15日陳報狀附卷
    可參，堪信為真（參本院卷第173 頁、第168 頁）。再查，
    聲請人現無擔保之負債額經各債權銀行陳報後加總約為3,38
    3,127 元，而聲請人自87年3 月16日迄今任職於泰毓電子股
    份有限公司，97年度之收入為321,916 元、平均月薪為26,8
    26元，98年度之收入為21,079元、平均月薪為21,079元，99
    年度之收入為299,844 元、平均月薪為24,987元，99年12月
    至100 年4 月之月薪扣除勞、健保後分別為27,300元、24,2
    56元、22,697元、26,247元以及25,749元，該5 個月之平均
    月薪為25,250元，此有聲請人財政部臺灣省北區國稅局97、
    98年度綜合所得稅各類所得資料清單、98年度之各類所得扣
    繳暨扣繳憑單、勞工保險被保險人投保資料表以及99年12月
    至100 年4 月之薪資單，附卷可稽（參本院卷第43-49 頁、
    第55、56、130 頁）。
(三)、再者，聲請人主張每月需支出之必要生活費用列有油資800
    元、膳食費5,100 元、電信費1,048 元、健保費1,166 元、
    勞保費365 元、福利金123 元、與配偶共同負擔需支出之費
    用有雜項緊急預備金1,000 元、房租3,600 元、水費260 元
    、電費367 元、瓦斯費822 元。其中勞健保以及福利金已於
    薪資中先行扣除，因此不予重複扣除。再者，電信費1,048
    元據聲請人100 年6 月7 日陳報係以其名義申請3 之門號，
    並分別供聲請人以及其2 名子女使用，並且願意縮減為每月
    500 元（參本院卷第117 頁），是此部份費用應予計列為50
    0 元；其餘必要生活支出尚屬合理。從而，聲請人每月之必
    要支出費用應為12,449元（計算式：800 元＋5,100 元＋50
    0 元＋1,000 元＋3,600 元＋260 元＋367 元＋822 元＝12
    ,449元）。復查，聲請人主張其每月需與配偶共同支出對於
    2 名尚在學之女（分別為86年6 月生以及89年3 月生）之扶
    養費共6,833 元，該支出應屬相當。綜上所述，以聲請人目
    前每月25,250元之收入，用以支付自身之基本生活費用12,4
    49元以及對其2 子之扶養費6,833 元後僅餘3,968 元，衡諸
    債務人目前之債務數額高達3,383,127 元，其應有不能清償
    債務之情事。此外，本件又查無聲請人有消費者債務清理條
    例第6 條第3 項、第8 條或第46條各款所定駁回更生聲請之
    事由存在，則其聲請更生，應屬有據，並依首揭規定命司法
    事務官進行本件更生程序。
四、爰裁定如主文。
中    華    民    國   100    年    6     月    29    日
                        民事第三庭  法  官  陳筱蓉
上為正本係照原本作成
本件不得抗告
中    華    民    國   100    年    6     月    29    日
                                    書記官  蔡佩媛
備註：關於更生方案之「認可」，本院必實際依聲請人之收入、
      資產狀況詳細評估，必認為公允始予認可，非依債權總額
      打折認定，請慎提更生方案。
      依消費者債務清理條例第61條、第65條之規定：若債務人
      提出之更生方案未經債權人會議同意可決、亦未經法院裁
      定認可者，應開始「清算程序」。屆時債務人所有之全部
      財產均將「拍賣變價」分配予債權人；且法院得依利害關
      係人之聲請或依職權限制債務人之生活；債務人公私法上
      之資格或權利將受限，不得從事擔任某些職務或某些特定
      業務之從業人員、不得經營某些特定營業或為某些特定交
      易行為、或會喪失某些特定資格；而若查明債務人有消費
      者債務清理條例第133條、第134條各款所規定之情事（例
      如經查明債務人有因浪費、賭博或其他投機行為，致財產
      顯然減少、負擔過重債務；或普通債權人之分配額低於債
      務人聲請前二年可處分所得扣除自己及依法應受其扶養者
      所必要生活費用之數額），本院將為「不免責」之裁定